【裁判字號】    95,易,1149
【裁判日期】    950822
【裁判案由】    賭博
【裁判全文】
臺灣板橋地方法院刑事判決              95年度易字第1149號
聲  請  人  臺灣板橋地方法院檢察署檢察官
被      告  甲○○
被      告  乙○○
被      告  丙○○
上列被告因賭博案件，經檢察官聲請簡易判決處刑（95年度偵字
第5005號），本院認應適用通常程序審判，並判決如下：
    主  文
甲○○、乙○○、丙○○均無罪。
    理  由
一、公訴意旨略以：被告甲○○、乙○○、丙○○3 人於民國95
    年3 月1 日下午16時50分許，在臺北縣三重市○○路○ 段12
    2 號王牌檳榔攤之公眾得出入之場所，以撲克牌為賭具，並
    以俗稱「大老二」之方式賭博財物。其賭法為每人分17張牌
    ，以牌最先出完者為贏家，可向其他輸家收取新台幣（下同
    ）100 元至200 元不等之金額；嗣於同日下午17時20分許，
    經警在上址查獲，並扣得撲克牌1 副及賭資2,600 元。因認
    被告等3 人所為，均係犯刑法第266 條第1 項前段之賭博罪
    嫌云云。
二、按犯罪事實應依證據認定之，無證據不得認定犯罪事實；不
    能證明被告犯罪或其行為不罰者，應諭知無罪之判決；刑事
    訴訟法第154 條第2 項、第301 條第1 項分別定有明文。而
    所謂證據，係指足以證明被告確有犯罪行為之積極證據而言
    ，該項證據須適於為被告犯罪之證明者，始得採為斷罪之資
    料（最高法院69年台上字第4913號判例要旨參照）。又按刑
    法上之賭博罪，係以在公共場所或公眾得出入之場所賭博財
    物為其成立要件，若非在公共場所或公眾得出入之場所賭博
    財物，則僅屬違反社會秩序之行為，應依社會秩序維護法第
    84條規定處以行政罰鍰，尚非構成刑法刑罰之犯罪行為。
三、公訴人認為被告甲○○、乙○○、丙○○3 人涉有上揭賭博
    罪嫌，無非係以現場照片4 張、承辦檢察事務官與查獲員警
    張適志間通話電話紀錄表1 件等以為論據。惟訊據被告甲○○、乙○○、丙○○固不否認有於上揭時地以撲克牌賭博財
    物，惟均堅決否認有刑法上之賭博犯行，均辯稱：渠等玩牌
    之地點和位在騎樓之檳榔攤是分開的，有相隔一道牆，是屋
    主分租予不同人使用，被告乙○○是分租樓上其中一間房間
    居住，而一樓玩牌地點則是各分租人共用之客廳，是私人住
    處，並非公眾得出入之場所等語。
四、經查：參酌證人即王牌檳榔攤老闆娘丁○○於本院審理時到
    庭結證稱：「（問：你承租檳榔攤的範圍是哪裡？）是房子
    前面拉出來的地方，只有騎樓，住宅有隔一道牆。」、「（
    問：重陽路四段一二二號當天查獲玩牌的地方，是否是你承
    租檳榔攤的範圍？）不是，那是他們自己家裡，我的檳榔攤
    是在外面。照片上的是他們自己租的，是跟我阿伯分租的。
    」、「（問：平常有無客人可以進出這個打牌的地方？）不
    可以。」、「（問：你承租檳榔攤和他們裡面，有無區隔？
    ）他們住在裡面，有牆和一個門，我們前面是鐵門，他們還
    有自己一個門。」、「（問：平常這個門是打開，還關起來
    、有上鎖？）是關起來，有時有上鎖，有時沒有上鎖。」等
    語（見本院95年8 月18日審判筆錄第3 至5 頁），經核與被
    告甲○○、乙○○、丙○○3 人前開所辯情節，均相一致。
    且觀諸卷附之查獲現場照片4 張（見偵查卷第37、38頁），
    於渠等賭博撲克牌之查獲地點，並未發現有擺放飲料、檳榔
    等供檳榔攤營業所用之物，顯難僅因該查獲地點與騎樓之檳
    榔攤門牌號碼相同、有門可供出入，即遽認該查獲地點與檳
    榔攤係合屬於公眾得出入之場所。綜上，應認被告3 人辯稱
    ：該址是私人住處之客廳，並非公眾得出入之場所等語，堪
    予採信。是依首揭法條規定及說明，本件被告甲○○、乙○○、丙○○3 人之賭博行為，僅屬違反社會秩序之行為，而
    與刑法上賭博罪之構成要件有間，自難遽以該罪相繩。從而
    ，本件不能證明被告3 人犯有賭博罪，此外，復查無其他確
    切積極證據足認被告3 人有何其他犯行，自均應為渠等無罪
    判決之諭知。
據上論斷，應依刑事訴訟法第452 條、第301 條第1 項，判決如
主文。
本案經檢察官鄧媛到庭執行職務。
中    華    民    國    95    年    8     月    22    日
                刑事第七庭  審判長法  官  胡堅勤
                                  法  官  李君豪
                                  法  官  崔玲琦
以上正本證明與原本無異。
如不服本判決，應於判決送達後10日內，向本院提出上訴狀。
                                  書記官  謝秀青
中    華    民    國    95    年    8     月    22    日


司法院資訊處製作；財團法人民間司法改革基金會備份。
